臺灣板橋地方法院刑事判決             100年度訴字第2203號
公  訴  人  臺灣板橋地方法院檢察署檢察官
被      告  徐國華
上列被告因違反毒品危害防制條例案件，經檢察官提起公訴（10
0 年度毒偵字第4532號），被告於準備程序中就被訴事實為有罪
之陳述，經本院合議庭裁定由受命法官獨任進行簡式審判程序，
並判決如下：
    主  文
徐國華施用第二級毒品，處有期徒刑月，如易科罰金，以新臺
幣壹仟元折算壹日，扣案之甲基安非他命吸食器組、殘渣袋肆
個及空白夾鍊袋壹拾貳個均沒收；又施用第一級毒品，處有期徒
刑陸月，如易科罰金，以新臺幣壹仟元折算壹日，扣案之注射針
筒支、攪拌機壹台、藥鏟肆支及空白夾鍊袋壹拾貳個均沒收。
應執行有期徒刑捌月，如易科罰金，以新臺幣壹仟元折算壹日，
扣案之甲基安非他命吸食器組、殘渣袋肆個、空白夾鍊袋壹拾
貳個、注射針筒支、攪拌機壹台及藥鏟肆支均沒收。
    事   實
一、徐國華前因施用毒品案件，經臺灣臺北地方法院以88年度毒
    聲字第1264號裁定送觀察、勒戒後，認有繼續施用毒品之傾
    向，再經同法院以88年度毒聲字第2919號裁定令入戒治處所
    施以強制戒治，於民國89年7 月1 日停止戒治出所，所餘戒
    治期間付保護管束，迄89年10月16日期滿未經撤銷停止戒治
    ，視為強制戒治執行完畢，並經臺灣臺北地方法院檢察署以
    89年度戒毒偵字第345 號為不起訴處分確定；復因施用毒品
    案件，經本院以95年度毒聲字第119 號裁定送觀察、勒戒後
    ，認有繼續施用毒品之傾向，經本院以95年度毒聲字第1747
    號裁定令入戒治處所施以強制戒治，於96年7 月19日停止戒
    治出所，所餘戒治期間付保護管束，96年9 月14日期滿未經
    撤銷停止戒治，視為強制戒治執行完畢，並經臺灣板橋地方
    法院檢察署檢察官以96年度戒毒偵字第331 號為不起訴處分
    確定。詎其仍未戒除毒癮，竟基於施用第二級毒品甲基安非
    他命之犯意，於100 年6 月12日中午某時，在其位於新北市
    ○○區○○街31巷22號7 樓居所內，以將甲基安非他命置入
    玻璃吸食器內，用火燒烤成煙霧之方式，施用第二級毒品甲
    基安非他命1 次。復基於施用第一級毒品海洛因之犯意，於
    同年月13日晚間某時，在上開居所內，以將海洛因加水稀釋
    後置入針筒內注射之方式，施用第一級毒品海洛因1 次。嗣
    於同年月14日上午10時5 分許，為警在其上開居所內查獲，
    扣得甲基安非他命吸食器3 組、殘渣袋4 個、注射針筒3 支
    、攪拌機1 台、藥鏟4 支、空白夾鍊袋12個、電子磅秤1 台
    、記事本2 本、白色不明粉末1 袋、黃色不明粉末1 袋、SI
    M 卡3 張及記憶卡1 張等物，並經警採尿送驗呈甲基安非他
    命、嗎啡陽性反應，而查悉上情。
二、案經基隆市警察局移送臺灣板橋地方法院檢察署檢察官偵查
    起訴。
    理  由
一、查被告徐國華所犯係死刑、無期徒刑、最輕本刑為3 年以上
    有期徒刑以外之罪，其於準備程序中就前揭被訴事實為有罪
    之陳述，經受命法官告知簡式審判程序之旨，並聽取其與公
    訴人之意見後，本院合議庭認為適宜由受命法官獨任進行簡
    式審判程序，爰依刑事訴訟法第273 條之1 第1 項規定，裁
    定由受命法官獨任進行簡式審判程序，合先敘明。
二、上揭犯罪事實，業據被告於本院準備程序及審理時坦承不諱
    ，並有臺灣尖端先進生技醫藥股份有限公司100 年6 月28日
    出具之濫用藥物檢驗報告、基隆市警察局偵辦毒品案件尿液
    檢體對照表各1 紙在卷可憑，足認被告任意性之自白與事實
    相符，堪予採信。再被告有事實欄所示之施用毒品前科，有
    臺灣高等法院被告前案紀錄表1 份在卷可參，其於強制戒治
    執行完畢釋放出所後，5 年內再犯本案施用第二級毒品、第
    一級毒品之犯行，自應依法追訴。是本案事證明確，被告犯
    行洵堪認定，應依法論科。
三、查海洛因、甲基安非他命分別係毒品危害防制條例第2 條第
    2 項第1 款、第2 款所規定之第一級毒品、第二級毒品，故
    核被告所為，係犯該條例第10條第1 項之施用第一級毒品罪
    及該條例第10條第2 項之施用第二級毒品罪。其施用前持有
    海洛因、甲基安非他命之低度行為，分別為其施用海洛因、
    甲基安非他命之高度行為所吸收，不另論罪。又其所犯上開
    二罪，犯意各別，行為互殊，應予分論併罰。爰審酌被告前
    因施用毒品案件，經觀察、勒戒及強制戒治後，仍未能戒除
    毒癮，無視國家對於杜絕毒品犯罪之禁令，又再犯本件施用
    毒品犯行，足以戕害其身心，滋生其他犯罪，惡化治安，嚴
    重損及公益，兼衡其犯罪動機、目的、手段、生活狀況、智
    識程度、所生危害及犯罪後坦承犯行，態度尚佳等一切情狀
    ，分別量處如主文所示之刑，並均諭知易科罰金之折算標準
    ，併定其應執行刑，及諭知易科罰金之折算標準，以示懲儆
    。末查，扣案之甲基安非他命吸食器3 組及殘渣袋4 個，為
    被告供其施用第二級毒品犯罪所用之物；而扣案之注射針筒
    3 支、攪拌機1 台及藥鏟4 支，為被告供其施用第一級毒品
    犯罪所用之物；又扣案之空白夾鍊袋12個，係被告分裝毒品
    之用，足認係被告供其施用第一級、第二級毒品犯罪所用之
    物，且上開扣案物皆為被告所有，均據被告供承在卷（見本
    院卷第43頁），爰依刑法第38條第1 項第2 款規定，分別於
    各該主刑項下宣告沒收，並於應執行刑項下併予宣告沒收。
    至其餘扣案物，並無證據顯示與本案犯罪具關連性，爰不諭
    知沒收，附此敘明。
據上論斷，應依刑事訴訟法第273 條之1 第1 項、第299 條第1
項前段，毒品危害防制條例第10條第1 項、第2 項，刑法第11條
前段、第51條第5 款、第41條第1 項前段、第38條第1 項第2 款
，判決如主文。
本案經檢察官吳育增到庭執行職務。
中    華    民    國   100    年    10    月    21    日
                  刑事第四庭   法  官   陳苑文
上列正本證明與原本無異。
如不服本判決，應於判決送達後10日內敘明上訴理由，向本院提
出上訴狀( 應附繕本) ，上訴於臺灣高等法院。其未敘述上訴理
由者，應於上訴期間屆滿後20日內向本院補提理由書「切勿逕送
上級法院」。
                               書記官   林金良
中    華    民    國   100    年    10    月    21    日
附錄本案論罪科刑法條全文：
毒品危害防制條例第10條
施用第一級毒品者，處6 月以上5 年以下有期徒刑。
施用第二級毒品者，處3 年以下有期徒刑。